hu: Élelmiszerek, italok és dohányáru > Élelmiszertételek > Péksütemény > Piték és torták: Piték; Quiche-ek; Tartok
sl-SI: Hrana, pijača in tobak > Prehrambeni izdelki > Pekovski izdelki > Pite in torte: Pite; Kiši; Krhke pite
it: Cibo, bevande e tabacco > Alimenti > Prodotti da forno > Torte e crostate: Torte ripiene; Quiche; Crostate
ru: Продукты, напитки и табачные изделия > Пищевые продукты > Выпечка > Пироги и тарты: Пироги; Киши; Тарты
th: อาหาร เครื่องดื่ม และยาสูบ > รายการอาหาร > เบเกอรี่ > พายและทาร์ต: พาย; คีช; ทาร์ต
pl: Żywność, napoje i tytoń > Żywność > Wypieki > Placki i tarty: Paje; Quiche; Tarty
tr: Yiyecek, İçecekler ve Tütün Mamülleri > Yiyecek Çeşitleri > Unlu Mamuller > Pastalar ve Turtalar: Turtalar; Kişler; Tartlar
en: Food, Beverages & Tobacco > Food Items > Bakery > Pies & Tarts: Pies; Quiches; Tarts
pt-PT: Comida, bebidas e tabaco > Artigos alimentares > Panificação > Tortas e tartes: Empadas; Quiches; Tartes
vi: Thực phẩm, đồ uống và thuốc lá > Hàng thực phẩm > Bánh mỳ > Bánh nướng có nhân bên trong: Bánh pie; Bánh quiche; Bánh tart
sv: Mat, dryck och tobak > Livsmedel > Bakning > Pajer och mördegstårtor: Pajer; Matpajer; Tarter
hr-HR: Hrana, piće i duhan > Prehrambeni artikli > Pekara > Slane i slatke pite: Pite; Quiche; Tartovi
da: Fødevarer, drikkevarer og tobak > Fødevarer > Bagning > Tærter: Pies; Quicher; Tærter
ro-RO: Alimente, băuturi și tutun > Produse alimentare > Brutărie > Plăcinte și tarte: Plăcinte; Quiche-uri; Tarte
sk-SK: Potraviny, nápoje a tabakové výrobky > Potraviny > Pečivo > Koláče a tarty: Koláče; Quiche; Tortičky
fi: Ruoka, juoma ja tupakkatuotteet > Ruokatuotteet > Leivonnaiset > Piirakat ja tortut: Piirakat; Suolaiset piirakat; Tortut
cs: Jídlo, pití a tabák > Potraviny > Pečivo > Koláče a dortíky: Koláče; Quiche; Tarty
nb: Mat, drikkevarer og tobakk > Matvarer > Bakeri > Paier og terter: Paier; Quiche; Terter
fr: Alimentation, boissons et tabac > Aliments > Boulangerie > Tartes et tartelettes: Tourtes; Quiches; Tartes
el: Τρόφιμα, ποτά & προϊόντα καπνού > Είδη διατροφής > Αρτοποιεία > Πίτες & τάρτες: Πίτες; Κις λορέν; Τάρτες
ja: 食品・飲料 > 食品 > ベーカリー > パイ・タルト: パイ; キッシュ; タルト
zh-CN: 饮食/烟酒 > 食品 > 烘焙食品 > 馅饼/挞: 派; 法式咸派; 挞
ko: 식품/음료/담배 > 식품 > 제과/제빵 > 파이/타르트: 파이; 키슈; 타르트
de: Nahrungsmittel, Getränke & Tabak > Lebensmittel > Backwaren > Pasteten & Torten: Pies; Quiches; Tartes
pt-BR: Alimentos, bebidas e tabaco > Alimentos > Padaria > Bolos e tortas: Tortas; Quiches; Tarteletes
nl: Eten, drinken en tabak > Voedselitems > Bakkerij > Pasteien en taarten: Taarten; Quiches; Taartjes
es: Alimentación, bebida y tabaco > Alimentos > Panadería > Pasteles y tartas: Pasteles; Quiches; Tartas
bg-BG: Храна, напитки и тютюневи изделия > Хранителни продукти > Печива > Пайове и тартове: Пайове; Кишове; Тартове
zh-TW: 食物、飲料和菸草 > 食品 > 烘焙坊 > 派/塔: 派; 法式鹹派; 塔餅
lt-LT: Maistas, gėrimai ir tabakas > Maisto prekės > Kepiniai > Pyragai ir tartos: Pyragai; Kišai; Tartaletės